# 非上市公司投资的全资公司是否需要编制合并报表

提问人：darkblue_14 时间：2011-03-25 18:55:54
有一外商投资的生产型企业（非上市公司）另外投资成立一家房地产公司，在年报审计时是否需要编制合并报表？

回答人：chenyiwei
取决于该外商投资企业是执行原《企业会计制度》还是新准则。 如果执行《企业会计制度》，可根据财会[2003]10号文第三条的规定判断是否需编制合并报表。 如果执行新准则，则根据《企业会计准则第 33 号——合并财务报表》第四条规定：“母公司应当编制合并财务报表”，即其法定财务报表中必须包含合并报表，没有豁免规定。

回答人：chenyiwei
回复 板凳 kelisme 的帖子需要。IAS 28对此有明确的要求。